臺灣高等法院臺中分院民事裁定　　　九十一年度重訴字第四一號
　　原　　　告　乙○○
　　被　　　告　甲○○
右當事人間侵權行為損害賠償事件，原告提起刑事附帶民事訴訟，經本院刑事庭裁定
移送民事庭（九十一年度附民字第三一六號），本院裁定如左：
　　　主　　　文
原告之訴及假執行之聲請均駁回。
訴訟費用由原告負擔。
      事      實
甲、原告方面：
一、聲明：求為判決：(一)被告應給付原告新台幣（下同）壹仟壹佰壹拾捌萬伍仟壹佰
    參拾陸元整及自起訴狀繕本送達之翌日起至清償日止，按年息百分之五計算之利
    息。(二)訴訟費用由被告負擔。(三)願供擔保，請准宣告假執行。
二、陳述：
　　(一)查被告於民國（下同）八十四、五年間，意圖為自己不法所有，將共計壹仟壹
      佰壹拾捌萬伍仟壹佰參拾陸元之款項侵占入己，業經台灣台中地方法院檢察署
      八十六年度偵續字第一九二號提起公訴在案，雖經台灣台中地方法院八十七年
      度易字第一九四四號判決被告無罪，惟原告仍認被告應有侵占前開款項之情事
      ，故以提起上訴中。
    (二)按「因犯罪而受損害之人，於刑事訴訟程序得附帶提起民事訴訟，對於被告及
      依民法負賠償責任之人，請求回復其損害。」刑事訴訟法第四百八十七條定有
      明文。本件被告利用為原告處理帳務之機會，涉嫌侵占原告所有壹仟壹佰壹拾
      捌萬伍仟壹佰參拾陸元之款項，已如檢察署起訴書所載。被告所為除構成侵占
      罪嫌外，另尚構成民事上「因故意或過失不法侵害他人之權利者，負損害賠償
      責任。」據此，依民法侵權行為之規定，請求被告損害賠償責任。
乙、被告方面：
一、聲明：求為判決：(一)原告之訴駁回。(二)訴訟費用由原告負擔。
二、陳述：刑事判決認定不受理及無罪，原先自不得提起附帶民事訴訟。
　　　理　　　由
一、本件原告起訴主張被告涉嫌侵占原告所有壹仟壹佰壹拾捌萬伍千壹佰參拾陸元之
    款項，因本於侵權行為損害賠償之法律關係求為命被告給付如訴之聲明所載之金
    額之判決。被告則以侵占罪嫌業經判決不受理及無罪確定在案，原告附帶民事訴
    訟之求為無理由等語，資為抗辯。
二、按刑事訴訟諭知無罪、免訴或不受理之判決者，應以判決駁回原告之訴，刑事訴
　　訟法第五百零三條前段定有明文，亦即刑事法院得依刑事訴訟法第五百零四條第
　　一項規定，將附帶民事訴訟以裁定移送於該法院民事庭者，以刑事部分宣告被告
　　有罪之判決者為限，至刑事訴訟諭知無罪之判決，刑事法院本應依同法第五百零
　　三條第一項前段規定以判決駁回原告之訴，如誤以裁定移送於民事庭，其訴之不
　　合法，不因移送民事庭而受影響，又移送民事庭之附帶民事訴訟，依刑事訴訟法
　　第四百九十條但書規定應適用民事訴訟法（最高法院四十四年台抗字第四號、六
　　十六年台上字第一○九四號判例參照）。查被上訴人被訴侵占部分之刑事訴訟，
　　業經刑事法院判決不受理及無罪確定，有本院九十一年度上訴字第一二一八號判
　　決附卷可查（見本院卷第三頁），乃刑事法院疏於注意，將此本應以判決駁回之
　　訴，以裁定移送於民事庭，於法即有未合，即屬民事訴訟法第二百四十九條第一
　　項第六款所謂起訴不備其他要件，應依該條項款之規定，以裁定駁回其請求及假
　　執行之聲請。
三、依民事訴訟法第二百四十九條第一項第六款、第九十五條、第七十八條規定，裁
　　定如主文。
中　　　華　　　民　　　國　　九十一　　年　　　九　　　月　　二十四　　日
~B1民事第二庭審判長法　官　童有德
~B2　　　　　　　　法　官　翁芳靜
~B3　　　　　　　　法　官　黃永泉
右為正本係照原本作成。
如不服本裁定應於裁定送達後十日內向本院提出抗告理由狀（須按他造人數附具繕本
），並繳納抗告裁判費新臺幣肆拾伍元及送達用雙掛號郵票拾份（每份拾肆元）。
~B　　　　　　　　書記官　林玉惠
中　　　華　　　民　　　國　　九十一　　年　　　九　　　月　　二十六　　日
                                                                        Ｙ
